ACORDAO-COMPLETO-2484437

ACÓRDÃO DE RELAÇÃO

ACÓRDÃO DE RELAÇÃO 18673/2021 ATA 40/2021 - PRIMEIRA CÂMARA

Acórdão 18673/2021-TCU-Plenário
Considerando que se trata de peça apresentada por Maria Marta Baião Seba denominada recurso de reconsideração contra o Acórdão 645/2020-TCU-Primeira Câmara, que decidiu seu recurso de reconsideração contra o Acórdão 4983/2017-TCU-Primeira Câmara, que, por sua vez, julgou suas contas irregulares, imputando-lhe débito solidário e multa;
Considerando que a recorrente interpôs recurso de revisão contra o Acórdão 4983/2017-TCU-Primeira Câmara, não conhecido pelo Acórdão 285/2021-TCU-Plenário, por não atender aos requisitos específicos de admissibilidade;
Considerando que o art. 278, § 4º, do RI/TCU dispõe que "não se conhecerá de recurso da mesma espécie, exceto embargos de declaração, pela parte ou pelo MP/TCU, contra deliberação que apreciou o primeiro recurso interposto";
Considerando que a peça apresentada é inadequada para combater deliberação que apreciou o primeiro recurso interposto e que a recorrente apresenta argumentos pretendendo contestar a decisão de mérito, cuja rediscussão não se mostra mais possível, em razão da preclusão consumativa, prevista no art. 278, § 3º, do RI/TCU, que se operou devido ao recurso de reconsideração anteriormente interposto;
Considerando que não é possível receber a peça sob análise como recurso de revisão, porque o apelo já foi manejado pela recorrente;
Os Ministros do Tribunal de Contas da União, reunidos em sessão de 1ª Câmara, ACORDAM, por unanimidade, com fundamento nos artigos 143, inciso IV, alínea "b" e § 3º, 278, § 3º e 4º, e 285 do RI/TCU c/c 32, inciso I, e 33 da Lei 8.443/1992 e de acordo com os pareceres emitidos nos autos, quanto ao processo a seguir relacionado, em não-conhecer da peça apresentada por Maria Marta Baião Seba como recurso de reconsideração contra o Acórdão 645/2020-TCU-Primeira Câmara ante a preclusão consumativa e dar ciência da presente deliberação à recorrente e demais responsáveis e interessados:
1. Processo TC-Processo 011.547/2015-4 (TOMADA DE CONTAS ESPECIAL) 
	1.1. Responsáveis: Centro Informacao Mulher-cim (53.454.633/0001-36) ; Maria Marta Baião Seba (XXX.035.107-XX) .
	1.2. Recorrente: Maria Marta Baião Seba (XXX.035.107-XX) .
	1.3. Órgão/Entidade: Entidades e Órgãos do Governo do Estado de São Paulo.
	1.4. Relator: Ministro Walton Alencar Rodrigues.
	1.5. Representante do Ministério Público: Procuradora-Geral Cristina Machado da Costa e Silva.
	1.6. Relator da deliberacao recorrida: Ministro Walton Alencar Rodrigues
	1.7. Unidades Técnicas: Secretaria de Recursos (Serur) ; Secretaria de Controle Externo de Tomada de Contas Especial (SecexTCE) .
	1.8. Representação legal: Evandro Colasso Ferreira (343100/OAB-SP) , representando Maria Marta Baião Seba. 
	1.9. Determinações/Recomendações/Orientações: não há.

Primeira Câmara

Centro Informacao Mulher-cim (53.454.633/0001-36); Maria Marta Baião Seba (XXX.035.107-XX).

ACORDAO-COMPLETO-2545655

Acórdão de Relação 9569/2022 - Primeira Câmara

Acórdão de Relação

WALTON ALENCAR RODRIGUES

Ministro Walton Alencar Rodrigues

Evandro Colasso Ferreira (343100/OAB-SP), representando Maria Marta Baião Seba.

Procuradora-Geral Cristina Machado da Costa e Silva.

TOMADA DE CONTAS ESPECIAL (TCE)

Secretaria de Recursos (Serur); Secretaria de Controle Externo de Tomada de Contas Especial (SecexTCE).